臺灣臺南地方法院刑事判決　　　　　　　96年度易字第1038號
公　訴　人　臺灣臺南地方法院檢察署檢察官
被　　　告　甲○○
　　　　　　乙○○
　　　　　　　　　　現於臺灣臺南看守所附設勒戒處所觀察勒
　　　　　　　　　　　戒中
上列被告因恐嚇取財等案件，經檢察官提起公訴（96年度偵字第
133、2133、10027、10244號），被告均就被訴事實為有罪之陳
述，本院裁定進行簡式審判程序，判決如下：
    主  文
甲○○竊盜，處有期徒刑捌月，減為有期徒刑肆月；又所犯如附
表甲所示之貳拾貳件恐嚇取財罪及如附表乙所示之貳件恐嚇取財
未遂罪，各處如附表甲、乙所示之刑。應執行有期徒刑貳年陸月
。如附表丙所示之物沒收。
乙○○幫助意圖為自己不法之所有，以恐嚇使人將本人之物交付
，處有期徒刑肆月，如易科罰金以新台幣壹仟元折算壹日，減為
有期徒刑貳月，如易科罰金以新台幣壹仟元折算壹日。
    事實及理由
一、本件犯罪事實及證據均引用檢察官起訴書之記載。
二、核被告甲○○所為，係犯係犯刑法第三百二十條第一項之竊
    盜罪、同法第三百四十六條第一項之恐嚇取財罪及同法第三
    百四十六條第三項、第一項之恐嚇取財未遂罪。被告乙○○
    所為，則係涉犯刑法第三十條第一項前段、第三百四十六條
    第一項之幫助恐嚇取財罪。又被告甲○○以同一架設補鴿網
    之行為，竊得如起訴書附表1、2所示被害人之賽鴿，同時侵
    害其等之財產法益，屬同種想像競合犯，依刑法第五十五條
    之規定，應以一竊盜罪論處。另其分別向如起訴書附表1、2
    所示被害人撥打電話恐嚇取財部分，因犯意各別，行為之時
    間、地點，及被害人均有異，應分論併罰之。至被告甲○○
    所犯上述一件竊盜罪、二十二件恐嚇取財既遂罪及二件恐嚇
    取財未遂罪，犯意各別、罪名有異，應分論併罰。再被告乙
    ○○係以幫助他人犯罪之意思而參與犯罪構成要件以外之行
    為，為恐嚇取財罪之幫助犯，依刑法第三十條第二項之規定
    ，按正犯之刑度，減輕其刑。爰審酌被告甲○○不思以正當
    途徑合法掙取金錢，竟以擄鴿勒贖之犯罪方法圖取不法之財
    產所得，危害社會共同之生活秩序程度匪淺，況本件擄鴿犯
    行合計之被害人為數達二十四人、渠等所受之損害亦屬非輕
    ；另被告乙○○因貪圖私利而提供帳戶幫助他人恐嚇取財，
    助長他人犯罪，增加檢警查緝困難，危害財產安全、社會穩
    定，及其等於本院審理時坦認犯行，態度良好等一切情狀，
    分別量處如主文所示之刑，併定其應執行之刑，暨諭知易科
    罰金之折算標準。又本件被告甲○○、乙○○犯罪行為之時
    間，均係在九十六年四月二十四日以前，其等所為竊盜、恐
    嚇取財之犯行部分，所犯罪名固為中華民國九十六年罪犯減
    刑條例第三條所列，惟其宣告刑均在有期徒刑一年六月以下
    ，仍合於同條例第二條第一項之規定，均應減其宣告刑二分
    之一，並分別定其應執行刑及諭知易科罰金之折算標準，以
    資儆懲。
三、末按共同正犯因相互間利用他人之行為，以遂行其犯意之實
    現，本於責任共同之原則，有關沒收部分，對於共犯間供犯
    罪所用之物，自均應為沒收之諭知，惟幫助犯僅係對於犯罪
    構成要件以外行為為加工，並無共同犯罪之意思，自不適用
    該責任共同原則，對於正犯所有供犯罪所用之物或犯罪所得
    之物，亦為沒收之諭知。最高法院九十一年度臺上字第五五
    八三號、八十九年度臺上字第六九四六號判決可資參照。是
    附表丙編號1所示之補鴿網一件，係被告甲○○所有，供行
    竊賽鴿時所用之物；編號2、3、4及5之電話卡2張、被害人
    電話手抄紙3張、郵政存簿儲金簿1本及提款卡1張、京城銀
    行活期儲蓄存摺1本及提款卡1張均係被告甲○○所有，對鴿
    主恐嚇取財所用之物，以上扣案物品，均依刑法第三十八條
    第一項第二款之規定，予以宣告沒收。至被告乙○○既已將
    其所有之京城銀行帳戶存摺、提款卡等物，交付不詳人士，
    並為被告甲○○所購得，自已為甲○○所有，依前開之說明
    ，被告乙○○既為幫助犯而不適用責任共同之原則，爰不就
    上開物品為沒收之諭知，附此敘明。
據上論斷，應依刑事訴訟法第二百七十三條之一第一項、第二百
九十九條第一項前段、第三百十條之二、第四百五十四條第二項
、刑法第三十條、第三百二十條第一項、第三百四十六條第一項
、第三項、第二十五條第二項、第五十五條、第四十一條第一項
前段、第五十一條第五款、第三十八條第一項第二款，刑法施行
法第一條之一第一項、第二項前段，中華民國九十六年罪犯減刑
條例第二條第一項第三款、第七條第一項、第二項、第九條、第
十條第一項，判決如主文。
本案經檢察官施胤弘到庭執行職務
中　　華　　民　　國　　96　　年　　8 　　月　　31　　日
  　　　　　　　　　刑事第七庭  法　官　陳振謙
以上正本證明與原本無異。
如不服本判決應於收受本判決後10日內向本院提出上訴書狀，並
應敘述具體理由。如未敘述上訴理由者，應於上訴期間屆滿後20
日內向本院補提理由書狀（均須按他造當事人之人數附繕本）「
切勿逕送上級法院」。
　　　　　　　　　　　　　　　　書記官　黃雅雲
中　　華　　民　　國　　96　　年　　8 　　月　　31　　日
附表甲
┌───────────┬────────────────────┐
│     犯罪事實         │       所犯法條、罪名及宣告刑           │
├───────────┼────────────────────┤
│起訴書附表1編號1恐嚇取│意圖為自己不法之所有，以恐嚇使人將本人之│
│財部分                │物交付，處有期徒刑柒月，減為有期徒刑參月│
│                      │又拾伍日，如易科罰金以新台幣壹仟元折算壹│
│                      │日。如附表丙所示之物沒收。              │
├───────────┼────────────────────┤
│起訴書附表1           │意圖為自己不法之所有，以恐嚇使人將本人之│
│編號2恐嚇取財部分     │物交付，處有期徒刑柒月，減為有期徒刑參月│
│                      │又拾伍日，如易科罰金以新台幣壹仟元折算壹│
│                      │日。如附表丙所示之物沒收。              │
├───────────┼────────────────────┤
│起訴書附表1           │意圖為自己不法之所有，以恐嚇使人將本人之│
│編號3恐嚇取財部分     │物交付，處有期徒刑柒月，減為有期徒刑參月│
│                      │又拾伍日，如易科罰金以新台幣壹仟元折算壹│
│                      │日。如附表丙所示之物沒收。              │
├───────────┼────────────────────┤
│起訴書附表1           │意圖為自己不法之所有，以恐嚇使人將本人之│
│編號4恐嚇取財部分     │物交付，處有期徒刑柒月，減為有期徒刑參月│
│                      │又拾伍日，如易科罰金以新台幣壹仟元折算壹│
│                      │日。如附表丙所示之物沒收。              │
├───────────┼────────────────────┤
│起訴書附表1           │意圖為自己不法之所有，以恐嚇使人將本人之│
│編號5恐嚇取財部分     │物交付，處有期徒刑柒月，減為有期徒刑參月│
│                      │又拾伍日，如易科罰金以新台幣壹仟元折算壹│
│                      │日。如附表丙所示之物沒收。              │
├───────────┼────────────────────┤
│起訴書附表1           │意圖為自己不法之所有，以恐嚇使人將本人之│
│編號6恐嚇取財部分     │物交付，處有期徒刑柒月，減為有期徒刑參月│
│                      │又拾伍日，如易科罰金以新台幣壹仟元折算壹│
│                      │日。如附表丙所示之物沒收。              │
├───────────┼────────────────────┤
│起訴書附表1           │意圖為自己不法之所有，以恐嚇使人將本人之│
│編號7恐嚇取財部分     │物交付，處有期徒刑柒月，減為有期徒刑參月│
│                      │又拾伍日，如易科罰金以新台幣壹仟元折算壹│
│                      │日。如附表丙所示之物沒收。              │
├───────────┼────────────────────┤
│起訴書附表2編號1恐嚇取│意圖為自己不法之所有，以恐嚇使人將本人之│
│財部分                │物交付，處有期徒刑柒月，減為有期徒刑參月│
│                      │又拾伍日，如易科罰金以新台幣壹仟元折算壹│
│                      │日。如附表丙所示之物沒收。              │
├───────────┼────────────────────┤
│起訴書附表2編號2恐嚇取│意圖為自己不法之所有，以恐嚇使人將本人之│
│財部分                │物交付，處有期徒刑柒月，減為有期徒刑參月│
│                      │又拾伍日，如易科罰金以新台幣壹仟元折算壹│
│                      │日。如附表丙所示之物沒收。              │
├───────────┼────────────────────┤
│起訴書附表2編號3恐嚇取│意圖為自己不法之所有，以恐嚇使人將本人之│
│財部分                │物交付，處有期徒刑柒月，減為有期徒刑參月│
│                      │又拾伍日，如易科罰金以新台幣壹仟元折算壹│
│                      │日。如附表丙所示之物沒收。              │
├───────────┼────────────────────┤
│起訴書附表2編號4恐嚇取│意圖為自己不法之所有，以恐嚇使人將本人之│
│財部分                │物交付，處有期徒刑柒月，減為有期徒刑參月│
│                      │又拾伍日，如易科罰金以新台幣壹仟元折算壹│
│                      │日。如附表丙所示之物沒收。              │
├───────────┼────────────────────┤
│起訴書附表2編號5恐嚇取│意圖為自己不法之所有，以恐嚇使人將本人之│
│財部分                │物交付，處有期徒刑柒月，減為有期徒刑參月│
│                      │又拾伍日，如易科罰金以新台幣壹仟元折算壹│
│                      │日。如附表丙所示之物沒收。              │
├───────────┼────────────────────┤
│起訴書附表2編號6恐嚇取│意圖為自己不法之所有，以恐嚇使人將本人之│
│財部分                │物交付，處有期徒刑柒月，減為有期徒刑參月│
│                      │又拾伍日，如易科罰金以新台幣壹仟元折算壹│
│                      │日。如附表丙所示之物沒收。              │
├───────────┼────────────────────┤
│起訴書附表2編號7恐嚇取│意圖為自己不法之所有，以恐嚇使人將本人之│
│財部分                │物交付，處有期徒刑柒月，減為有期徒刑參月│
│                      │又拾伍日，如易科罰金以新台幣壹仟元折算壹│
│                      │日。如附表丙所示之物沒收。              │
├───────────┼────────────────────┤
│起訴書附表2編號8恐嚇取│意圖為自己不法之所有，以恐嚇使人將本人之│
│財部分                │物交付，處有期徒刑柒月，減為有期徒刑參月│
│                      │又拾伍日，如易科罰金以新台幣壹仟元折算壹│
│                      │日。如附表丙所示之物沒收。              │
├───────────┼────────────────────┤
│起訴書附表2編號9恐嚇取│意圖為自己不法之所有，以恐嚇使人將本人之│
│財部分                │物交付，處有期徒刑柒月，減為有期徒刑參月│
│                      │又拾伍日，如易科罰金以新台幣壹仟元折算壹│
│                      │日。如附表丙所示之物沒收。              │
├───────────┼────────────────────┤
│起訴書附表2編號10恐嚇 │意圖為自己不法之所有，以恐嚇使人將本人之│
│取財部分              │物交付，處有期徒刑柒月，減為有期徒刑參月│
│                      │又拾伍日，如易科罰金以新台幣壹仟元折算壹│
│                      │日。如附表丙所示之物沒收。              │
├───────────┼────────────────────┤
│起訴書附表2編號11恐嚇 │意圖為自己不法之所有，以恐嚇使人將本人之│
│取財部分              │物交付，處有期徒刑柒月，減為有期徒刑參月│
│                      │又拾伍日，如易科罰金以新台幣壹仟元折算壹│
│                      │日。如附表丙所示之物沒收。              │
├───────────┼────────────────────┤
│起訴書附表2編號12恐嚇 │意圖為自己不法之所有，以恐嚇使人將本人之│
│取財部分              │物交付，處有期徒刑柒月，減為有期徒刑參月│
│                      │又拾伍日，如易科罰金以新台幣壹仟元折算壹│
│                      │日。如附表丙所示之物沒收。              │
├───────────┼────────────────────┤
│起訴書附表2編號13恐嚇 │意圖為自己不法之所有，以恐嚇使人將本人之│
│取財部分              │物交付，處有期徒刑柒月，減為有期徒刑參月│
│                      │又拾伍日，如易科罰金以新台幣壹仟元折算壹│
│                      │日。如附表丙所示之物沒收。              │
├───────────┼────────────────────┤
│起訴書附表2編號14恐嚇 │意圖為自己不法之所有，以恐嚇使人將本人之│
│取財部分              │物交付，處有期徒刑柒月，減為有期徒刑參月│
│                      │又拾伍日，如易科罰金以新台幣壹仟元折算壹│
│                      │日。如附表丙所示之物沒收。              │
├───────────┼────────────────────┤
│起訴書附表2編號15恐嚇 │意圖為自己不法之所有，以恐嚇使人將本人之│
│取財部分              │物交付，處有期徒刑柒月，減為有期徒刑參月│
│                      │又拾伍日，如易科罰金以新台幣壹仟元折算壹│
│                      │日。如附表丙所示之物沒收。              │
└───────────┴────────────────────┘
 附表乙
┌───────────┬────────────────────┐
│     犯罪事實         │       所犯法條、罪名及宣告刑           │
├───────────┼────────────────────┤
│起訴書附表2編號16恐嚇 │意圖為自己不法之所有，以恐嚇使人將本人之│
│取財未遂部分          │物交付，未遂，處有期徒刑伍月，如易科罰金│
│                      │以新台幣壹仟元折算壹日，減為有期徒刑貳月│
│                      │又拾伍日，如易科罰金以新台幣壹仟元折算壹│
│                      │日。如附表丙所示之物沒收。              │
├───────────┼────────────────────┤
│起訴書附表2編號17恐嚇 │意圖為自己不法之所有，以恐嚇使人將本人之│
│取財未遂部分          │物交付，未遂，處有期徒刑伍月，如易科罰金│
│                      │以新台幣壹仟元折算壹日，減為有期徒刑貳月│
│                      │又拾伍日，如易科罰金以新台幣壹仟元折算壹│
│                      │日。如附表丙所示之物沒收。              │
└───────────┴────────────────────┘
附表丙：
1.補鴿網1件。
2.電話卡2張。
3.被害人電話手抄紙3張。
4.郵政存簿儲金簿1本及提款卡1張。
5.京城銀行活期儲蓄存摺1本及提款卡1張。
附錄本案論罪科刑法條：
刑法第320條第1項
意圖為自己或第三人不法之所有，而竊取他人之動產者，為竊盜
罪，處 5 年以下有期徒刑、拘役或 5 百元以下罰金。
中華民國刑法第346條
意圖為自己或第三人不法之所有，以恐嚇使人將本人或第三人之
物交付者，處6月以上5年以下有期徒刑，得併科1千元以下罰金
。
以前項方法得財產上不法之利益，或使第三人得之者，亦同。
前二項之未遂犯罰之。
